apertium-mal.mal.lexc
LEXICON N1 

%<n%>%<sg%>%<nom%>:ം CLIT-N-NOM ; ! "ṁ"
%<n%>%<sg%>%<loc%>:%>ത്തില്‍ CLIT-N-LOC ; ! "ttil"
%<n%>%<sg%>%<acc%>:%>ത്തെ CLIT-N-ACC ; ! "tte"
%<n%>%<sg%>%<gen%>:%>ത്തിന്റെ CLIT-N-GEN ; ! "ttinṟe"
%<n%>%<sg%>%<dat%>:%>ത്തിന് CLIT-N ; ! "ttin"
%<n%>%<sg%>%<dat%>:%>ത്തിനു CLIT-N ; ! "ttinu" ! "debug"
%<n%>%<sg%>:%>ത്ത N-CASES-SG ; ! ""

%<n%>%<sg%>%<cmp%>: # ; ! "for debugging"
!plural
%<n%>%<pl%>%<nom%>:%>ങ്ങള്‍ CLIT-N-NOM ; ! "ṅṅaḷ‍"
%<n%>%<pl%>%<acc%>:%>ങ്ങളെ CLIT-N-ACC ; ! "ṅṅale"
%<n%>%<pl%>%<gen%>:%>ങ്ങളുടെ CLIT-N-GEN ; ! "ṅṅaḷuṭe"
%<n%>%<pl%>:%>ങ്ങ N-CASES-PL ; ! "ṅṅaḷ‍"

%<n%>%<cmp%>%+:%» NominalStems ; ! Use/Circ

LEXICON N2-COMMON

%<sg%>%<nom%>: CLIT-N-NOM ; ! ""
%<sg%>%<loc%>:യില്‍ CLIT-N-LOC ; ! "yil‍"
%<sg%>%<acc%>:യെ CLIT-N-ACC ; ! "ye"
%<sg%>%<gen%>:യുടെ CLIT-N-GEN ; ! "yuṭe"
%<sg%>%<dat%>:യ്ക്ക് CLIT-N ; ! "yk"
%<sg%>%<dat%>:ക്ക് CLIT-N ; ! "k"  ! debug
%<sg%>%<dat%>:യ്ക്കു CLIT-N ; ! "yk" ! "debug"
%<sg%>%<dat%>:ക്കു CLIT-N ; ! "k"  ! debug
%<sg%>:യ N-CASES-SG ; ! ""
!plural
%<pl%>%<nom%>:കള്‍ CLIT-N-NOM ; ! "kaḷ‍"
%<pl%>%<acc%>:കളെ CLIT-N-ACC ; ! "kaḷe"
%<pl%>%<gen%>:കളുടെ CLIT-N-GEN ; ! "kaḷuṭe"
%<pl%>:ക N-CASES-PL ; ! "kaḷ‍"

LEXICON N2

%<n%>: N2-COMMON ;

%<n%>%<cmp%>%+:%» NominalStems ; ! Use/Circ
%<n%>%<cmp%>%+:%» Verbs ; ! DEBug

LEXICON N3-COMMON

%<sg%>%<nom%>:%>് CLIT-N-NOM ; ! "ṁ"
%<sg%>%<nom%>:%>്‍ CLIT-N-NOM ; ! "ṁ"
%<sg%>%<loc%>:%>ില്‍ CLIT-N-LOC ; ! "il‍"
%<sg%>%<acc%>:%>ിനെ CLIT-N-ACC ; ! "ine"
%<sg%>%<gen%>:%>ിന്റെ CLIT-N-GEN ; ! "̔inṟe"
%<sg%>%<dat%>:%>ിന് CLIT-N ; ! "in"
%<sg%>%<dat%>:%>ിനു CLIT-N ; ! "inu" ! "debug"
%<sg%>:%>ിന N-CASES-SG ; ! ""

LEXICON N3

%<n%>: N3-COMMON ; 

!plural
%<n%>%<pl%>%<nom%>:ുകള്‍ CLIT-N-NOM ; ! "ukaḷ‍"
%<n%>%<pl%>%<acc%>:ുകളെ CLIT-N-ACC ; ! "ukaḷe"
%<n%>%<pl%>%<gen%>:ുകളുടെ CLIT-N-GEN ; ! "ukaḷuṭe"
%<n%>%<pl%>:ുക N-CASES-PL ; ! "ukaḷ‍"

%<n%>%<cmp%>%+:%» NominalStems ; ! Use/Circ

LEXICON N4

%<n%>%<sg%>%<nom%>: CLIT-N-NOM ; ! ""
%<n%>%<sg%>%<loc%>:യില്‍ CLIT-N-LOC; ! "yil‍"
%<n%>%<sg%>%<acc%>:യുടെ CLIT-N-ACC ; ! "yuṭe"
%<n%>%<sg%>%<gen%>:യെ CLIT-N-GEN ; ! "ye"
%<n%>%<sg%>%<dat%>:യ്ക്ക് CLIT-N ; ! "yk"
%<n%>%<sg%>%<dat%>:യ്ക്കു CLIT-N ; ! "yku" ! "debug"
%<n%>%<sg%>:യ N-CASES-SG ; ! ""
!plural
%<n%>%<pl%>%<nom%>:മാര്‍  CLIT-N-NOM ; ! "mār‍"
%<n%>%<pl%>%<loc%>:മാരില്‍ CLIT-N-LOC ; ! "māril‍"
%<n%>%<pl%>%<acc%>:മാരെ CLIT-N-ACC ; ! "māre"
%<n%>%<pl%>%<gen%>:മാരുടെ CLIT-N-GEN ; ! "māre"
%<n%>%<pl%>%<dat%>:മാര്‍ക്ക് CLIT-N ; ! "mār‍k"
%<n%>%<pl%>%<dat%>:മാര്‍ക്കു CLIT-N ; ! "mār‍k" ! "debug"
%<n%>%<pl%>%<soc%>:മാരോട് CLIT-N ; ! "mārēāṭ"
%<n%>%<pl%>%<ins%>:മാരാല്‍ CLIT-N ; ! "mārāl‍"

%<n%>%<cmp%>%+:%» NominalStems ; ! Use/Circ

LEXICON N5

%<n%>%<sg%>%<nom%>:് CLIT-N-NOM ; ! "ṁ"
%<n%>%<sg%>%<loc%>:്ടില്‍ CLIT-N-LOC ; ! "il‍"
%<n%>%<sg%>%<acc%>:ിനെ CLIT-N-ACC ; ! "ine"
%<n%>%<sg%>%<gen%>:ിന്റെ CLIT-N-GEN ; ! "̔inṟe"
%<n%>%<sg%>%<dat%>:ിന് CLIT-N ; ! "in"
%<n%>%<sg%>%<dat%>:ിനു CLIT-N ; ! "inu"
%<n%>%<sg%>:ിന N-CASES-SG ; ! ""

!plural
%<n%>%<pl%>%<nom%>:ുകള്‍ CLIT-N-NOM ; ! "ukaḷ‍"
%<n%>%<pl%>%<acc%>:ുകളെ CLIT-N-ACC ; ! "ukaḷe"
%<n%>%<pl%>%<gen%>:ുകളുടെ CLIT-N-GEN ; ! "ukaḷuṭe"
%<n%>%<pl%>:ുക N-CASES-PL ; ! "ukaḷ‍"

%<n%>%<cmp%>%+:%» NominalStems ; ! Use/Circ
!noun6 :പേര്‍
LEXICON N6

%<n%>%<sg%>%<nom%>:്‍ CLIT-N-NOM ; ! "ṁ"
%<n%>%<sg%>%<nom%>:ു CLIT-N-NOM ; ! "ṁ" ! "debug"
%<n%>%<sg%>%<loc%>:ില്‍ CLIT-N-LOC ; ! "il‍"
%<n%>%<sg%>%<acc%>:ിനെ CLIT-N-ACC ; ! "ine"
%<n%>%<sg%>%<gen%>:ിന്റെ CLIT-N-GEN ; ! "̔inṟe"
%<n%>%<sg%>%<dat%>:്‍ക്ക് CLIT-N ; ! "in"
%<n%>%<sg%>:ിന N-CASES-SG ; ! ""

%<n%>%<cmp%>%+:%» NominalStems ; ! Use/Circ

LEXICON N7 ! വിഷു
%<n%>%<sg%>%<nom%>: CLIT-N-NOM ; ! ""
%<n%>%<sg%>%<loc%>:വില്‍ CLIT-N-LOC; ! "yil‍"
%<n%>%<sg%>%<acc%>:വിന്റെ CLIT-N-ACC ; ! "yuṭe"
%<n%>%<sg%>%<gen%>:വിനെ CLIT-N-GEN ; ! "ye"
%<n%>%<sg%>%<dat%>:വിന് CLIT-N ; ! "yk"
%<n%>%<sg%>:ര N-CASES-SG ; ! ""
!plural
%<n%>%<pl%>%<nom%>:ക്കള്‍ CLIT-N-NOM ; ! "mār‍"
%<n%>%<pl%>%<loc%>:ക്കളില്‍ CLIT-N-LOC ; ! "māril‍"
%<n%>%<pl%>%<acc%>:ക്കളെ CLIT-N-ACC ; ! "māre"
%<n%>%<pl%>%<gen%>:ക്കളുടെ CLIT-N-GEN ; ! "māre"
%<n%>%<pl%>%<dat%>:ക്കള്‍ക് CLIT-N ; ! "mār‍k"
%<n%>%<pl%>%<soc%>:ക്കളോട് CLIT-N ; ! "mārēāṭ"
%<n%>%<pl%>%<ins%>:ക്കളാല്‍ CLIT-N ; ! "mārāl‍"
%<n%>%<cmp%>%+:%» NominalStems ; ! Use/Circ

LEXICON N8 ! അദ്യാപകന്‍
%<n%>%<sg%>%<nom%>:ന്‍ CLIT-N-NOM ; ! ""
%<n%>%<sg%>%<loc%>:നില്‍ CLIT-N-LOC; ! "yil‍"
%<n%>%<sg%>%<acc%>:ന്റെ CLIT-N-ACC ; ! "yuṭe"
%<n%>%<sg%>%<gen%>:നെ CLIT-N-GEN ; ! "ye"
%<n%>%<sg%>%<dat%>:ന് CLIT-N ; ! "yk"
%<n%>%<sg%>:വ N-CASES-SG ; ! ""
!plural
%<n%>%<pl%>%<nom%>:ര്‍ CLIT-N-NOM ; ! "mār‍"
%<n%>%<pl%>%<loc%>:രില്‍ CLIT-N-LOC ; ! "māril‍"
%<n%>%<pl%>%<acc%>:രെ CLIT-N-ACC ; ! "māre"
%<n%>%<pl%>%<gen%>:രുടെ CLIT-N-GEN ; ! "māre"
%<n%>%<pl%>%<dat%>:ര്‍ക്ക് CLIT-N ; ! "mār‍k"
%<n%>%<pl%>%<soc%>:രോട് CLIT-N ; ! "mārēāṭ"
%<n%>%<pl%>%<ins%>:രാല്‍ CLIT-N ; ! "mārāl‍"
%<n%>%<cmp%>%+:%» NominalStems ; ! Use/Circ

LEXICON N9-COMMON

%<sg%>%<nom%>:%>ര്‍ CLIT-N-NOM ; ! "ṁ"
%<sg%>%<loc%>:%>റില്‍ CLIT-N-LOC ; ! "il‍"
%<sg%>%<acc%>:%>റിനെ CLIT-N-ACC ; ! "ine"
%<sg%>%<gen%>:%>റിന്റെ CLIT-N-GEN ; ! "̔inṟe"
%<sg%>%<dat%>:%>റിന് CLIT-N ; ! "in"
%<sg%>:%>റിന N-CASES-SG ; ! ""

LEXICON N9

%<n%>: N9-COMMON ; 

!plural
%<n%>%<pl%>%<nom%>:റുകള്‍ CLIT-N-NOM ; ! "ukaḷ‍"
%<n%>%<pl%>%<acc%>:റുകളെ CLIT-N-ACC ; ! "ukaḷe"
%<n%>%<pl%>%<gen%>:റുകളുടെ CLIT-N-GEN ; ! "ukaḷuṭe"
%<n%>%<pl%>:റുക N-CASES-PL ; ! "ukaḷ‍"

%<n%>%<cmp%>%+:%» NominalStems ; ! Use/Circ

LEXICON N10 ! "കാലത്ത്" 

%<n%>%<sg%>%<nom%>:ം CLIT-N-NOM ; ! "ṁ"
%<n%>%<sg%>%<loc%>:%>ത്ത് CLIT-N-LOC ; ! "tt"
%<n%>%<sg%>%<loc%>:%>ത്തു CLIT-N-LOC ; ! "ttu" ! "debug"
%<n%>%<sg%>%<acc%>:%>ത്തെ CLIT-N-ACC ; ! "tte"
%<n%>%<sg%>%<gen%>:%>ത്തിന്റെ CLIT-N-GEN ; ! "ttinṟe"
%<n%>%<sg%>%<dat%>:%>ത്തിന് CLIT-N ; ! "ttin"
%<n%>%<sg%>%<dat%>:%>ത്തിനു CLIT-N ; ! "ttinu" ! "debug"
%<n%>%<sg%>:%>ത്ത N-CASES-SG ; ! ""

%<n%>%<sg%>%<cmp%>: # ; ! "for debugging"
!plural
%<n%>%<pl%>%<nom%>:%>ങ്ങള്‍ CLIT-N-NOM ; ! "ṅṅaḷ‍"
%<n%>%<pl%>%<acc%>:%>ങ്ങളെ CLIT-N-ACC ; ! "ṅṅale"
%<n%>%<pl%>%<gen%>:%>ങ്ങളുടെ CLIT-N-GEN ; ! "ṅṅaḷuṭe"
%<n%>%<pl%>:%>ങ്ങ N-CASES-PL ; ! "ṅṅaḷ‍"

%<n%>%<cmp%>%+:%» NominalStems ; ! Use/Circ

LEXICON NP1

%<np%>%<ant%>%<m%>%<sg%>%<nom%>:് CLIT-N-NOM ; ! "ṁ"
%<np%>%<ant%>%<m%>%<sg%>%<loc%>:ില്‍ CLIT-N-LOC ; ! "il‍"
%<np%>%<ant%>%<m%>%<sg%>%<gen%>:ിന്റെ CLIT-N-GEN ; ! "̔inṟe"
%<np%>%<ant%>%<m%>%<sg%>%<acc%>:ിനെ CLIT-N-ACC ; ! "ine"
%<np%>%<ant%>%<m%>%<sg%>%<dat%>:ിന് CLIT-N ; ! "in"
%<np%>%<ant%>%<m%>%<sg%>:ിന N-CASES-SG ; ! ""

!plural
%<np%>%<ant%>%<m%>%<pl%>%<nom%>:ുകള്‍ CLIT-N-NOM ; ! "ukaḷ‍"
%<np%>%<ant%>%<m%>%<pl%>%<acc%>:ുകളെ CLIT-N-ACC ; ! "ukaḷe"
%<np%>%<ant%>%<m%>%<pl%>%<gen%>:ുകളുടെ CLIT-N-GEN ; ! "ukaḷuṭe"
%<np%>%<ant%>%<m%>%<pl%>:ുക N-CASES-PL ; ! "ukaḷ‍"
LEXICON NP1-COG

%<np%>%<cog%>%<m%>%<sg%>%<nom%>:് CLIT-N-NOM ; ! "ṁ"
%<np%>%<cog%>%<m%>%<sg%>%<loc%>:ില്‍ CLIT-N-LOC ; ! "il‍"
%<np%>%<cog%>%<m%>%<sg%>%<gen%>:ിന്റെ CLIT-N-GEN ; ! "̔inṟe"
%<np%>%<cog%>%<m%>%<sg%>%<acc%>:ിനെ CLIT-N-ACC ; ! "ine"
%<np%>%<cog%>%<m%>%<sg%>%<dat%>:ിന് CLIT-N ; ! "in"
%<np%>%<cog%>%<m%>%<sg%>:ിന N-CASES-SG ; ! ""

!plural
%<np%>%<cog%>%<m%>%<pl%>%<nom%>:ുകള്‍ CLIT-N-NOM ; ! "ukaḷ‍"
%<np%>%<cog%>%<m%>%<pl%>%<acc%>:ുകളെ CLIT-N-ACC ; ! "ukaḷe"
%<np%>%<cog%>%<m%>%<pl%>%<gen%>:ുകളുടെ CLIT-N-GEN ; ! "ukaḷuṭe"
%<np%>%<cog%>%<m%>%<pl%>:ുക N-CASES-PL ; ! "ukaḷ‍"

LEXICON NominalStems
വീട്:വീട N5 ; ! "vīṭ" ! "house"
സഹോദരി:സഹോദരി N4 ; ! "sahēādari" !"sister"
അമ്മ:അമ്മ N4 ; ! "am'ma" ! "mother"
പേര്‍:പേര N6 ; ! "per" ! "" ! "" 
കമ്പ്യൂട്ടര്‍:കമ്പ്യൂട്ട N9;
ചതുരശ്രകിലോമീറ്റര്‍:ചതുരശ്രകിലോമീറ്റ N9;
സെന്റീമീറ്റര്‍:സെന്റീമീറ്റ N9 ;
സെന്റര്‍:സെന്റ N9 ;
സെപ്റ്റംബര്‍:സെപ്റ്റംബ N9; ! "" ! "september"
ഏക്കര്‍:ഏക്ക N9; ! ""
ദിനോസര്‍:ദിനോസ N9; ! ""
ഡയറക്ടര്‍:ഡയറക്ട N9; ! ""
ഫാദര്‍:ഫാദ N9; ! ""
സോഫ്റ്റ്വെയര്‍:സോഫ്റ്റ്വെയ N9; ! ""
കംപ്യൂട്ടര്‍:കംപ്യൂട്ട N9; ! ""
സെര്‍വര്‍:സെര്‍വ N9; ! ""
ഓസ്കാര്‍:ഓസ്കാ N9; ! ""
കാലം:കാല N10 ; ! "kālaṁ" ! "time, tide, season, period, era, day"
ഭരണകാലം:ഭരണകാല N10 ; ! "bharaṇakālaṁ" ! "reign"
അവസാനകാലം:അവസാനകാല N10 ; ! "avasānakālaṁ" ! "twilight"
ചരിത്രാതീതകാലം:ചരിത്രാതീതകാല N10 ; ! "caritrātītakālaṁ" ! "prehistory"
മാലിന്യം:മാലിന്യ N1 ; ! "mālin'yaṁ" ! "stain, scum, impurity, filth, dirt, blemish"
തുറന്നപ്രദേശം:തുറന്നപ്രദേശ N10 ; !  "imported from olam"
വേദഗാനം:വേദഗാന N1 ; !  "imported from olam"
ഇളം:ഇള N1 ; !  "imported from olam"
അധീനപ്രദേശം:അധീനപ്രദേശ N10 ; !  "imported from olam"
കുറ്റാരോപണം:കുറ്റാരോപണ N1 ; !  "imported from olam"
സ്നേഹഭാജനം:സ്നേഹഭാജന N1 ; !  "imported from olam"
കയ്യാമം:കയ്യാമ N1 ; !  "imported from olam"
മലമ്പ്രദേശം:മലമ്പ്രദേശ N10 ; !  "imported from olam"
മേലന്വേഷണപ്രദേശം:മേലന്വേഷണപ്രദേശ N10 ; !  "imported from olam"
പിറവിരോമം:പിറവിരോമ N1 ; !  "imported from olam"
ചെറുപീഠപ്രദേശം:ചെറുപീഠപ്രദേശ N10 ; !  "imported from olam"
പെരുപ്പം:പെരുപ്പ N1 ; !  "imported from olam"
പുരോഹിത്യപ്രദേശം:പുരോഹിത്യപ്രദേശ N10 ; !  "imported from olam"
ശിലാതൈലം:ശിലാതൈല N1 ; !  "imported from olam"
സംഖ്യാപ്രമാണം:സംഖ്യാപ്രമാണ N1 ; !  "imported from olam"
ഒരിനം:ഒരിന N1 ; !  "imported from olam"
കടലോരപ്രദേശം:കടലോരപ്രദേശ N10 ; !  "imported from olam"
കോപം:കോപ N1 ; !  "imported from olam"
ബൂപ്രദേശം:ബൂപ്രദേശ N10 ; !  "imported from olam"
പരിചിന്തനം:പരിചിന്തന N1 ; !  "imported from olam"
ഭ്രമം:ഭ്രമ N1 ; !  "imported from olam"
കാട്ടുപ്രദേശം:കാട്ടുപ്രദേശ N10 ; !  "imported from olam"
പഞ്ചായത്ത്:പഞ്ചായത്ത N3 ; ! "pañcāyatt" ! "arbitration"
ടെസ്റ്റ്:ടെസ്റ്റ N3; ! ""
ചടങ്ങ്:ചടങ്ങ N3 ; ! "caṭaṅṅ" ! "formality, ceremony"
ഓട്:ഓട N5 ; ! "ōṭ" ! "bismuth"
പുറപ്പാട്:പുറപ്പാട N3 ; ! "puṟappāṭ" ! "procession"
ചട്ടക്കൂട്:ചട്ടക്കൂട N5 ; ! "caṭṭakkūṭ" ! "grid, chassis"
അരങ്ങ്:അരങ്ങ N3 ; ! "araṅṅ" ! "scene, arena"
ചെസ്സ്:ചെസ്സ  N3;
മട്ട്:മട്ട N3 ; ! "imported from olam"
ചീവീട്ക്രിക്കറ്റ്:ചീവീട്ക്രിക്കറ്റ N3 ; ! "imported from olam"
ഉഷ്ണജലസ്രോതസ്സ്:ഉഷ്ണജലസ്രോതസ്സ N3 ; ! "imported from olam"
കോലരക്ക്:കോലരക്ക N3 ; ! "imported from olam"
കുഴന്പ്:കുഴന്പ N3 ; ! "imported from olam"
തപാലാഫീസ്:തപാലാഫീസ N3 ; ! "imported from olam"
അടപ്പ്:അടപ്പ N3 ; ! "imported from olam"
കുത്തിയൊഴുക്ക്:കുത്തിയൊഴുക്ക N3 ; ! "imported from olam"
ചുള്ളിക്കാട്:ചുള്ളിക്കാട N5 ; ! "cuḷḷikkāṭ" ! "heath"
അങ്ങാടി:അങ്ങാടി N2 ; ! "aṅṅāṭi" ! "market, fair"
സിദ്ധി:സിദ്ധി N2 ; ! "sid'dhi" ! "stroke, speed, result, quality, prize, performance"
പ്രഭു:പ്രഭു N7 ; ! "prabhu" ! "prince, lord, knight, count, aristocrat"
ഹിന്ദു:ഹിന്ദു N7; ! ""
ഉബുണ്ടു:ഉബുണ്ടു N7; ! ""
മധു:മധു N7 ; ! "madhu" ! "honey, drink"
ധാതു:ധാതു N7 ; ! "dhātu" ! "stem, sodium, root, ore, mineral, metal"
ശത്രു:ശത്രു N7 ; ! "śatru" ! "rival, opponent, foe, enemy, antagonist"
ശിശു:ശിശു N7 ; ! "śiśu" ! "infant, child, brat, baby"
തെമ്പു:തെമ്പു N7 ; ! "" ! "thebu"
സേതു:സേതു N7 ; ! "sētu" ! "mole, bridge"
കരു:കരു N7 ; ! "karu" ! "tool, mould, die"
പുഴു:പുഴു N7 ; ! "puḻu" ! "worm, weevil, insect"
പരമാണു:പരമാണു N7 ; ! "paramāṇu" ! "atom"
അന്തരീക്ഷവായു:അന്തരീക്ഷവായു N7 ; ! "antarīkṣavāyu" ! "atmosphere"
ഇടവേള:ഇടവേള N2 ; ! "iṭavēḷa" ! "vacation, spell, space, interval, interregnum, intermission, gap"
ഹിംസ:ഹിംസ N2 ; ! "hinsa" ! "violence, harm"
നിരീശ്വരവാദി:നിരീശ്വരവാദി N2 ; ! "imported from olam"
ആഭരണപ്പെട്ടി:ആഭരണപ്പെട്ടി N2 ; ! "imported from olam"
അനുസ്യൂതി:അനുസ്യൂതി N2 ; ! "imported from olam"
കപടവേഷധാരി:കപടവേഷധാരി N2 ; ! "imported from olam"
മഞ്ഞക്കിളി:മഞ്ഞക്കിളി N2 ; ! "imported from olam"
കോണി:കോണി N2 ; ! "imported from olam"
നാരകച്ചെടി:നാരകച്ചെടി N2 ; ! "imported from olam"
ചിത്രക്കുറി:ചിത്രക്കുറി N2 ; ! "imported from olam"
നഗ്നക്കുളി:നഗ്നക്കുളി N2 ; ! "imported from olam"
വെടിമരുന്നുപെട്ടി:വെടിമരുന്നുപെട്ടി N2 ; ! "imported from olam"
അദ്ധ്യാപകന്‍:അദ്ധ്യാപക N8; ! "" ! ""
പുരോഹിതന്‍:പുരോഹിത N8; ! "" ! ""
സ്ഥാപകന്‍:സ്ഥാപക N8; ! "" ! ""
മനുഷ്യന്‍:മനുഷ്യ N8; ! "" ! ""
LEXICON ProperNouns 
ജെയിംസ്:ജെയിംസ NP1 ; ! "jeyins" ! "James"
തോമസ്:തോമസ NP1 ; ! "" ! "thomas"
ജോസഫ്:ജോസഫ NP1 ; ! "" ! "josaph"
രാജീവ്:രാജീവ NP1 ; ! "" ! "rajeev"
മുഹമ്മദ്:മുഹമ്മദ NP1 ; ! "" ! "muhammed"
ലാറ്റിൻ:ലാറ്റിന NP1 ; ! "Latin" ! "Latin"
റോബര്‍ട്ട്:റോബര്‍ട്ട NP1; ! ""
ജോര്‍ജ്ജ്:ജോര്‍ജ്ജ NP1; ! ""
ജോര്‍ജ്:ജോര്‍ജ NP1; ! ""
ഡേവിഡ്:ഡേവിഡ NP1; ! ""
പൗലോസ്:പൗലോസ NP1; ! ""
ഫ്രഡറിക്:ഫ്രഡറിക NP1;
ഡിക്ലര്‍ക്ക്:ഡിക്ലര്‍ക്ക NP1-COG;
ലൂയിസ്:ലൂയിസ NP1;
